zh-TW: 控制導線接頭類型: 球頭接頭; Ｕ型夾/插銷; 推拉式 (Teleflex/SeaStar 款式); 齒條與小齒輪; 旋轉舵輪輸出; 螺紋; 舵柄連接; 其他
ru: Тип концевого фитинга рулевого троса: Шаровое соединение; Вилка со штифтом; Тяни-толкай (тип Teleflex/SeaStar); Шестерня-рейка; Для роторного рулевого редуктора; Резьбовое; Тяга румпеля; Другое
cs: Typ koncovky lanka řízení: Kulový čep; Vidlice/čep; Push-pull (styl Teleflex/SeaStar); Hřeben a pastorek; Výstup rotačního kormidla; Se závitem; Spojovací táhlo piny; Jiné
pt-BR: Cabo de direção tipo de encaixe da extremidade: Junta esférica; Forquilha/pino; Push-pull (estilo Teleflex/SeaStar); Pinhão e cremalheira; Saída de leme rotativo; Com rosca; Articulação do braço do leme; Outro
nl: Stuurkabel eindfittingtype: Kogelgewricht; Gaffel/pen; Push-pull (Teleflex/SeaStar-stijl); Tandheugel; Roterende stuurhuisuitgang; Met schroefdraad; Helmstockverbinding; Overige
sk-SK: Typ koncovky riadiaceho lanka: Guľový kĺb; Vidlica/čap; Push-pull (štýl Teleflex/SeaStar); Ozubená tyč a pastorok; Výstup rotačného kormidla; So závitom; Spojka ramena kormidla; Iné
da: Type af endebeslag for styrekabel: Kugleled; Gaffel/pind; Push-pull (Teleflex/SeaStar-stil); Tandstang og tandhjul; Roterende rorudgang; Gevind; Rorpindsled; Andet
fi: Ohjauskaapelin päätykappaleen kiinnitystyyppi: Pallonivel; Haarukkanivel/tappi; Push-pull (Teleflex/SeaStar-tyyli); Hammastanko; Pyörivä ohjauslähtö; Kierteellinen; Ohjausaisan liitos; Muu
ja: ステアリングケーブルエンドフィッティングタイプ: ボールジョイント; クレビス / ピン; プッシュプル (Teleflex / SeaStarスタイル); ラック＆ピニオン; ロータリーヘルム出力; スレッド; ティラーアームリンク; その他
pl: Typ końcówki linki sterowniczej: Przegub kulowy; Złącze widełkowe/sworzeń; Typu Push-Pull (styl Teleflex/SeaStar); Przekładnia zębatkowa; Przekładnia obrotowa; Gwintowane; Połączenie ramienia rumpla; Inne
ro-RO: Tip de fiting pentru cablul de direcție: Articulație sferică; Bridă/Cui; Push-pull (stil Teleflex/SeaStar); Cremalieră și pinion; Ieșire timonerie rotativă; Filetat; Legătură braț de cârmă; Altele
hu: Kormánykábel-végcsatlakozó típusa: Gömbcsukló; Villás rögzítő/csapszeg; Toló-húzó (Teleflex/SeaStar stílusú); Fogasléces; Forgódobos kormánymű kimenet; Menetes; Kormányrúd csatlakozó; Egyéb
it: Tipo di raccordo terminale del cavo dello sterzo: Giunto sferico; Forcella/perno; Push-pull (stile Teleflex/SeaStar); A cremagliera; Uscita timoneria rotativa; Filettato; Collegamento barra del timone; Altro
sv: Typ av ändkoppling för styrvajer: Kulled; Gaffel/sprint; Push-pull (Teleflex/SeaStar); Kuggstång; Roterande utgång; Gängad; Länk till rorkult; Övrigt
en: Steering cable end fitting type: Ball joint; Clevis/pin; Push-pull (Teleflex/SeaStar style); Rack & pinion; Rotary helm output; Threaded; Tiller arm link; Other
hr-HR: Vrsta priključka za kraj sajle upravljača: Kuglični zglob; Viljuška/zatik; Guranje/povlačenje (u stilu Teleflex/SeaStar); Zupčasta letva; Izlaz za rotacijsko kormilo; S navojem; Spoj poluge kormila; Ostalo
zh-CN: 转向缆末端接头类型: 球头接头; U 形夹/销钉; 推拉式（Teleflex/SeaStar 风格）; 齿轮齿条式; 旋转舵输出; 螺纹接头; 舵柄连杆; 其他
pt-PT: Tipo de encaixe da extremidade do cabo de direção: Junta esférica; Forquilha/pino; Push-pull (estilo Teleflex/SeaStar); Pinhão e cremalheira; Saída de leme rotativa; Com rosca; Ligação de braço de leme; Outro
tr: Direksiyon kablosu uç bağlantı tipi: Bilyalı mafsal; Çatal bağlantı/pim; İt-çek (Teleflex/SeaStar tarzı); Kremayer ve pinyon; Döner dümen çıkışı; Dişli; Yeke kolu bağlantısı; Diğer
fr: Type d’embout du câble de direction: Rotule; Chape/goupille; Push-pull (style Teleflex/SeaStar); Pignon et crémaillère; Sortie de barre rotative; Fileté; Biellette de bras de barre; Autre
el: Τύπος σύνδεσης άκρου καλωδίου διεύθυνσης: Σφαιρικός σύνδεσμος; Δίχαλο/πείρος; Push-pull (τύπου Teleflex/SeaStar); Κρεμαγιέρα; Έξοδος περιστροφικού τιμονιού; Με σπείρωμα; Σύνδεσμος βραχίονα λαγουδέρας; Άλλο
nb: Styrekabelens endekoblingstype: Kuleledd; Gaffel/bolt; Push-pull (Teleflex-/SeaStar-stil); Tannstang; Roterende rorutgang; Gjenget; Styrekultkobling; Annet
de: Art des Lenkkabel-Endanschlusses: Kugelgelenk; Gabelkopf/Bolzen; Push-Pull (Teleflex-/SeaStar-Stil); Zahnstange und Ritzel; Drehantrieb; Mit Gewinde; Pinnenarm-Verbindung; Sonstige
lt-LT: Vairo troselio galinės jungties tipas: Rutulinis lankstas; Sąvara / kaištis; Traukiama–stumiama („Teleflex“ / „SeaStar“ stiliaus); Krumpliastiebis ir krumpliaratis; Rotacinio vairo išvestis; Srieginė; Rumpelio svirties jungtis; Kita
sl-SI: Vrsta končnega priključka krmilne pletenice: Krogelni zglob; Vilice/zatič; Potisno-vlečno (slog Teleflex/SeaStar); Zobata letev in pastorek; Izhod rotacijskega krmila; Z navojem; Povezava ročice krmila; Drugo
es: Tipo de conexión del extremo del cable de dirección: Rótula; Horquilla/pasador; Push-pull (estilo Teleflex/SeaStar); Cremallera y piñón; Salida de timón rotativo; Roscado; Enlace del brazo del timón; Otro
bg-BG: Тип на накрайника на кормилния кабел: Сферичен шарнир; Вилица/щифт; Push-pull (тип Teleflex/SeaStar); Зъбна рейка и пиньон; Изход за ротационен щурвал; С резба; Връзка за румпел; Друго
vi: Kiểu khớp nối đầu cáp lái: Khớp cầu; Kẹp chữ U/chốt; Đẩy kéo (kiểu Teleflex/SeaStar); Bánh răng và thanh răng; Trục đầu ra hộp lái quay; Có ren; Liên kết cần lái; Khác
th: ข้อต่อปลายสายเคเบิลพวงมาลัย: ลูกหมาก; เคลวิส/สลัก; ดึง-ดัน (สไตล์ Teleflex/SeaStar); แร็คแอนด์พีเนียน; ส่งกำลังหมุนหางเสือ; มีเกลียว; ข้อต่อแขนควบคุม; อื่นๆ
ko: 스티어링 케이블 끝단 피팅 유형: 볼 조인트; 클레비스/핀; 푸시풀(텔레플렉스/씨스타 스타일); 랙 앤 피니언; 로터리 헬름 출력; 스레드형; 틸러 암 링크; 기타